da: Velegnet til krops/ansigtshår: Alle hårtyper; Kropsbehåring; Ansigtsbehåring; Andet
pl: Odpowiednie do włosów na ciele/twarzy: Do wszystkich typów włosów; Włosy na ciele; Zarost; Inne
nl: Geschikt voor lichaams-/gezichtshaar: Alle haartypen; Lichaamshaar; Gezichtshaar; Andere
zh-TW: 適合體毛/臉部毛髮: 所有髮質; 體毛; 鬍子; 其他
fr: Convient aux poils du corps/visage: Tous types de cheveux; Poils; Poils du visage; Autre
en: Suitable for body/facial hair: All hair types; Body hair; Facial hair; Other
sl-SI: Primerno za dlake na telesu/obrazu: Vse vrste las; Telesne dlake; Dlake na obrazu; Drugo
bg-BG: Подходящ за окосмяване по тялото/лицето: Всички типове коса; Окосмяване на тялото; Окосмяване на лицето; Други
nb: Egnet for kropps-/ansiktshår: Alle hårtyper; Kroppshår; Ansiktshår; Annet
de: Geeignet für Körper-/Gesichtsbehaarung: Alle Haartypen; Körperbehaarung; Gesichtsbehaarung; Sonstiges
ko: 신체/얼굴 털에 적합: 모든 모발 유형; 체모; 얼굴 털; 기타
ja: ボディ/フェイシャルヘアに適しています: すべての髪質; オイリーヘア; 顔の毛; その他
cs: Vhodné pro chloupky na těle/obličeji: Všechny typy vlasů; Chlupy; Vousy; Jiné
it: Adatto per peli del corpo/viso: Tutti i tipi di capelli; Peluria; Peli del viso; Altro
sv: Lämplig för kropps-/ansiktshår: Alla hårtyper; Kroppshår; Ansiktshår; Övrigt
pt-PT: Adequado para pelos corporais/faciais: Todos os tipos de cabelo; Pelos corporais; Pelos faciais; Outro
pt-BR: Adequado para pelos corporais/faciais: Todos os tipos de cabelo; Pelos corporais; Pelos faciais; Outro
th: เหมาะกับขนตามร่างกาย/ใบหน้า: ผมทุกประเภท; ขนตามร่างกาย; ขนบนใบหน้า; อื่นๆ
hu: Test- vagy arcszőrzetre használható: Minden hajtípus; Testszőrzet; Arcszőrzet; Egyéb
ro-RO: Potrivit pentru părul corporal/facial: Toate tipurile de păr; Păr corporal; Păr facial; Altele
tr: Vücut/yüz kılları için uygundur: Tüm saç tipleri; Vücut kılları; Yüz kılları; Diğer
vi: Phù hợp với lông cơ thể/mặt: Tất cả các loại tóc; Lông cơ thể; Lông mặt; Khác
sk-SK: Vhodné pre ochlpenie tela/tváre: Všetky typy vlasov; Ochlpenie na tele; Ochlpenie na tvári; Iné
zh-CN: 适用的身体/面部毛发: 所有发质; 身体毛发; 面部毛发; 其他
fi: Sopii vartalon/kasvojen karvoille: Kaikki hiustyypit; Vartalon karvat; Parta; Muu
ru: Для волос на теле/лице: Все типы волос; Волосы на теле; Волосы на лице; Другое
es: Adecuado para vello corporal/facial: Todo tipo de cabello; Vello corporal; Vello facial; Otros
lt-LT: Tinka kūno / veido plaukams: Visų tipų plaukams; Kūno plaukai; Veido plaukai; Kita
hr-HR: Dlake na tijelu/licu za koje je prikladno: Svi tipovi kose; Dlake na tijelu; Dlake na licu; Ostalo
el: Κατάλληλο για τρίχες σώματος/προσώπου: Όλοι οι τύποι μαλλιών; Τρίχες σώματος; Τρίχες προσώπου; Άλλο